臺灣臺中地方法院刑事判決
111年度金訴字第1511號
公  訴  人  臺灣臺中地方檢察署檢察官
被      告  陳俊仁



            黃思銘

                    籍設新北市○○區○○路0段0號0樓(新北○○○○○○○○○)

                    （另案於法務部○○○○○○○○○○○執行中）
上  一  人
選任辯護人  王聖傑律師
            葉泳新律師
上列被告因詐欺等案件，經檢察官提起公訴（110年度少連偵字
第192號、第193號），被告於本院準備程序中就被訴事實為有罪
之陳述，經合議庭裁定由受命法官獨任進行簡式審判程序，判決
如下：
    主    文
乙○○共同犯洗錢防制法第十四條第一項之一般洗錢罪，處有期徒
刑參月，併科罰金新臺幣壹萬元，罰金如易服勞役，以新臺幣壹
仟元折算壹日。
丙○○犯三人以上共同詐欺取財罪，處有期徒刑壹年肆月。未扣案
之犯罪所得新臺幣壹萬捌仟元沒收，於全部或一部不能沒收或不
宜執行沒收時，追徵其價額。
    犯罪事實
一、某不詳詐欺犯罪組織所屬成員共同意圖為自己不法所有，基
    於三人以上共同詐欺取財、以不正方法由自動付款設備取得
    他人之物及掩飾、隱匿詐欺犯罪所得去向及所在之洗錢等犯
    意聯絡，先由不詳成員於民國109年4月2日下午之某時，佯
    裝為中華電信股份有限公司工作人員、內政部警政署刑事警
    察局之警察、臺灣臺北地方檢察署檢察官撥打電話予丁○○，
    向丁○○佯稱其遭冒名開立中國信託商業銀行帳戶，涉及違反
    洗錢防制法，需凍結資金清查，並要求丁○○提供提款卡及前
    往便利商店接收臺灣臺北地方檢察署之資料，致丁○○信以為
    真，陷於錯誤，遂依指示於同年4月3日下午1時許，在臺中
    市○○區○○路00號前，將其申辦之臺灣銀行帳號000000000000
    號帳戶（下稱臺灣銀行帳戶）、華南商業銀行帳號00000000
    0000號帳戶（下稱華南銀行帳戶）、中華郵政股份有限公司
    帳號00000000000000號帳戶（下稱中華郵政帳戶）之提款卡
    及密碼交與該不詳成員指定前來收取上開金融機構帳戶提款
    卡等資料之另一不詳成員。
二、乙○○依其社會生活經驗及智識程度，應可預見為他人提領金
    融帳戶內來源不明之款項，係目前社會上極為常見之詐欺犯
    罪組織收取犯罪所得之犯罪手法，若配合提領不詳帳戶內之
    款項，將成為犯罪分工之一環而遂行詐欺取財及掩飾、隱匿
    該不詳來源款項之去向及所在，竟不顧他人可能遭受財產損
    害之危險，而基於縱若發生該等結果，亦不違背其本意之詐
    欺取財、以不正方法由自動付款設備取得他人之物及洗錢之
    不確定故意，與真實姓名、年籍不詳、綽號「小恩」之人，
    共同意圖為自己不法所有，基於詐欺取財、以不正方法由自
    動付款設備取得他人之物及掩飾、隱匿詐欺犯罪所得去向及
    所在之洗錢等犯意聯絡，於109年4月6日依「小恩」指示，
    持華南銀行帳戶提款卡及密碼，於附表一所示之時間、地點
    提領如附表一所示之款項，以此不正方法由自動付款設備取
    得華南銀行帳戶之款項後，再將領得之款項及提款卡交與「
    小恩」，藉此製造金流斷點，掩飾上開詐欺犯罪所得之去向
    。
三、丙○○因積欠債務，為償還欠款，竟加入上開所述之不詳詐
    欺犯罪組織，擔任車手，並約定以每日新臺幣（下同）2,00
    0元計算報酬，直接抵償其所積欠之債務。嗣丙○○於參與詐
    欺犯罪組織期間，與詐欺犯罪組織其他不詳成員，共同意圖
    為自己不法之所有，基於三人以上共同犯詐欺取財、以不正
    方法由自動付款設備取得他人之物及隱匿掩飾詐欺犯罪所得
    去向之洗錢犯意聯絡，由丙○○於不詳時、地，以不詳方式取
    得丁○○臺灣銀行帳戶、華南銀行帳戶及中華郵政帳戶之提款
    卡及密碼後，再於附表二所示之時間、地點，接續提領如附
    表二所示之款項，以此不正方法由自動付款設備取得上開3
    家金融機構帳戶內之款項，再將領得之款項及提款卡繳交與
    詐欺犯罪組織不詳成員，以此方式製造金流斷點，掩飾詐欺
    犯罪所得之去向。嗣經丁○○發覺有異，報警處理，經調閱相
    關自動櫃員機監視錄影畫面，始循線查悉上情。
四、案經丁○○訴由臺中市政府警察局大雅分局報告臺灣臺中地方
    檢察署檢察官偵查起訴。
    理    由
一、上開犯罪事實，業據被告乙○○於本院審理時、被告丙○○於警
    詢、偵查及本院審理時坦承不諱（被告乙○○部分：見本院卷
    第100頁、第121頁，被告丙○○部分：見警卷第69至121頁，
    第192號少連偵卷第183至185頁，本院卷第100頁、第121頁
    ），並有證人即告訴人丁○○證述（見警卷第358至361頁）在
    卷可稽，復有告訴人帳戶明細及車手提領時間一覽表（見警
    卷第3至15頁）、華南銀行帳戶遭提領款項之監視器影像翻
    拍照片（見警卷第63至67頁、第135至137頁、第153至165頁
    、第175至179頁、第193至195頁、第213頁、第215頁、第23
    9至245頁、第257至259頁、第271至279頁、第285至293頁）
    、華南銀行帳戶歷史交易明細查詢（見警卷第123至133頁）
    、臺灣銀行帳戶遭提領款項之監視器影像翻拍照片（見警卷
    第139至147頁、第171至173頁、第181至至191頁、第209至2
    11頁、第221至225頁、第235至237頁、第261至269頁、第28
    1至283頁）、中華郵政帳戶遭提領款項之監視器影像翻拍照
    片（見警卷第149至151頁、第167至169頁、第197至207頁、
    第217至219頁、第227至233頁、第247至249頁）、臺中市政
    府警察局大雅分局頭家派出所陳報單、受理各類案件紀錄表
    、受理刑事案件報案三聯單、內政部警政署反詐騙諮詢專線
    紀錄表（見警卷第355至357頁、第362至363頁）、臺灣銀行
    帳戶存摺封面、內頁交易明細影本（見警卷第363至367頁）
    、中華郵政帳戶交易明細、臺灣銀行帳戶交易明細、「臺北
    地方法院地檢署監管科」公文影本4張（見警卷第365頁、第
    374至375頁、第377至380頁）等資料附卷可查，足認被告2
    人之自白與事實相符，應堪採信。綜上，本案事證明確，被
    告2人犯行均堪認定，應依法論科。
二、論罪科刑：
  ㈠按刑法第339條之2第1項之以不正方法由自動付款設備取得他
    人之物罪，其所謂「不正方法」，係泛指一切不正當之方法
    而言，並不以施用詐術為限，例如以強暴、脅迫、詐欺、竊
    盜或侵占等方式取得他人之提款卡及密碼，再冒充本人由自
    動提款設備取得他人之物，或以偽造他人之提款卡由自動付
    款設備取得他人之物等等，均屬之（最高法院94年度台上字
    第4023號判決意旨參照）。經查，被告乙○○持告訴人因受騙
    而交付之華南銀行帳戶提款卡及密碼、被告丙○○持告訴人因
    受騙而交付之3家金融機構帳戶提款卡及密碼，分別冒用本
    人名義至自動櫃員機提領本案金融機構帳戶內之款項，核屬
    以不正方法由自動付款設備取得他人之物無訛。
  ㈡核被告乙○○所為，係犯刑法第339條之2第1項之以不正方法由
    自動付款設備取得他人之物罪、同法第339條第1項之詐欺取
    財罪及洗錢防制法第14條第1項之洗錢罪；被告丙○○所為，
    係犯刑法第339條之2第1項之以不正方法由自動付款設備取
    得他人之物罪、同法第339條之4第1項第2款之三人以上共同
    犯詐欺取財罪及洗錢防制法第14條第1項之洗錢罪。起訴意
    旨雖認被告乙○○係犯刑法第339條之4第1項第2款之三人以上
    共同犯詐欺取財罪嫌，然被告乙○○於警詢中供稱：伊在109
    年5月間加入詐欺犯罪組織，109年4月1日至15日，在新北市
    樹林區菜市場賣水果，還沒有加入車手工作等語（見警卷第
    45頁），於本院審理中亦稱：伊僅幫朋友領這次等語（見本
    院卷第100頁），參以被告乙○○於本案中確僅有於109年4月6
    日此日之15時許，持華南銀行帳戶提款卡接連提款4次之行
    為，與一般犯罪組織車手儘速將詐得帳戶內款項提領殆盡之
    手法不符，此外，卷內並無證據顯示被告乙○○對於「小恩」
    是否為詐欺犯罪組織成員或該詐欺犯罪組織之成員人數、詐
    騙手法及分工有所認識或知悉，尚無從遽以論斷被告乙○○主
    觀上對刑法第339條之4第1項第2款之加重構成要件有所認知
    或預見，公訴意旨認被告乙○○涉犯刑法第339條之4第1項第2
    款之三人以上共同詐欺取財罪，容有未洽，惟起訴之社會基
    本事實同一，且經本院告知被告乙○○變更後之罪名(見本院
    卷第106頁），已保障其訴訟上防禦權之行使，爰依刑事訴
    訟法第300條規定變更起訴法條。
  ㈢被告乙○○與「小恩」；被告丙○○與詐欺犯罪組織其他不詳成
    員間，就上開犯行分別有犯意聯絡與行為分擔，均應論以共
    同正犯。
  ㈣被告乙○○於附表一所示時間、地點持華南銀行帳戶提款卡及
    密碼，被告丙○○於附表二所示時間、地點，分持本案3家金
    融機構帳戶提款卡，接續多次提款之舉動，均係基於單一犯
    意決意，於密切接近時間為之，侵害同一告訴人之財產法益
    ，是其2人各次提款行為間獨立性極為薄弱，依一般社會健
    全觀念，在時間差距上，難以強行分開，在刑法評價上，應
    視為數個舉動之接續施行，屬接續犯，而應為包括之一行為
    予以評價，較為合理。
  ㈤被告乙○○以一行為同時觸犯詐欺取財、非法由自動付款設備
    取得他人之物及一般洗錢等3罪，係一行為同時觸犯數罪名
    ，為想像競合犯，應依刑法第55條規定，從一重之洗錢防制
    法第14條第1項之一般洗錢罪處斷；另被告丙○○以一行為同
    時觸犯加重詐欺取財、非法由自動付款設備取得他人之物、
    一般洗錢等3罪，亦為想像競合犯，應依刑法第55條規定，
    從一重之刑法第339條之4第1項第2款之三人以上共同詐欺取
    財罪處斷。
  ㈥刑之減輕：
　⒈洗錢防制法第16條第2項規定，犯前二條之罪，在偵查或審判
    中自白者，減輕其刑。查被告乙○○於本院審理期間，自白洗
    錢犯行，爰依前開規定減輕其刑。
　⒉另按想像競合犯之處斷刑，本質上係「刑之合併」。其所謂
    從一重處斷，乃將想像競合犯組成之評價上數罪，合併為科
    刑一罪，其所對應之刑罰，亦合併其評價上數罪之數法定刑
    ，而為一個處斷刑。易言之，想像競合犯侵害數法益者皆成
    立犯罪，論罪時必須輕、重罪併舉論述，同時宣告所犯各罪
    名，包括各罪有無加重、減免其刑之情形，亦應說明論列，
    量刑時併衡酌輕罪部分量刑事由，評價始為充足，然後依刑
    法第55條前段規定「從一重處斷」，非謂對於其餘各罪可置
    而不論。因此，法院決定處斷刑時，雖以其中最重罪名之法
    定刑，做為裁量之準據，惟於裁量其輕重時，仍應將輕罪合
    併評價在內（最高法院108年度台上字第4405號判決意旨參
    照）。被告丙○○於本院審理時自白洗錢犯行，就其所犯一般
    洗錢罪，原應適用洗錢防制法第16條第2項之規定，減輕其
    刑，然因一般洗錢罪係屬想像競合犯其中之輕罪，是本院決
    定處斷刑時，雖以其中最重罪名之法定刑，做為裁量之準據
    ，惟於後述量刑時仍當一併衡酌該部分減輕其刑事由，併此
    敘明。
  ㈦爰以行為人之責任為基礎，分別審酌：
　⒈被告乙○○率爾依真實姓名年籍不詳、綽號「小恩」之指示，
    為其提領帳戶內來源不明之款項，造成告訴人受有財產上之
    損失，更同時使「小恩」得以隱匿真實身分及詐欺犯罪所得
    之去向，減少遭查獲之風險，助長犯罪之猖獗，破壞社會秩
    序及社會成員間之互信基礎甚鉅，所為實屬不該；另考量被
    告乙○○本案提領款項之時間、金額與涉案程度，暨其坦承犯
    行之犯後態度，惟迄未與告訴人達成和解，賠償其所受損害
    ，兼衡以被告乙○○於本院審理時自陳之教育智識程度及家庭
    經濟生活狀況（見本院卷第122頁）等一切情狀，量處如主
    文所示之刑及諭知罰金易服勞役之折算標準。
　⒉被告丙○○正值青壯之年，並非沒有工作能力，僅因欠債即率
    爾加入詐欺犯罪組織，與詐欺犯罪組織其他成員分工合作，
    共同騙取告訴人之積蓄，遂行詐欺取財之犯罪計畫，不僅使
    告訴人之財產受到嚴重侵害且難以追償，更破壞人與人間之
    信任基礎，助長詐騙集團之猖獗，足見其法治觀念淡薄，價
    值觀念偏差，同時危害社會治安甚鉅；另衡以被告丙○○迄今
    仍未與告訴人達成和解，賠償告訴人損失以獲取諒解；暨考
    量被告丙○○始終坦認犯行不諱，犯後態度尚可，及其於本院
    自白上開洗錢犯行應依法減輕其刑之規定；復斟酌其在本案
    詐騙集團中乃係被動受指示領款轉交上游，非居於詐欺犯罪
    組織核心地位，獲利亦屬有限（詳後述）；兼衡以被告丙○○
    之犯罪動機與目的、犯罪手段、分工情形、告訴人受騙損失
    甚鉅，暨於本院審理中自陳之教育智識程度與家庭經濟生活
    狀況等（見本院卷第122頁）一切情狀，量處如主文所示之
    刑。
三、沒收：
　㈠按犯罪所得，屬於犯罪行為人者，沒收之。但有特別規定者
    ，依其規定；前二項之沒收，於全部或一部不能沒收或不宜
    執行沒收時，追徵其價額。第1項及第2項之犯罪所得，包括
    違法行為所得、其變得之物或財產上利益及其孳息。刑法第
    38條之1第1項、第3項及第4項分別定有明文。查：
  ⒈被告乙○○供稱本案並未獲得報酬等語（見本院卷第100頁），
    卷內亦無其他證據足認被告乙○○確有因本案犯行獲得任何報
    酬，自不生犯罪所得應予沒收之問題。
  ⒉被告丙○○供稱：伊因積欠債務，故而擔任車手，並以每日報
    酬2,000元用以抵償積欠債務，之後詐欺犯罪組織亦未再向
    伊索取債務等語（見警卷第117頁、本院卷第100頁），堪認
    其因本案犯行獲有免除債務之利益。故依附表二所示，被告
    丙○○係於109年4月7日至15日為提領詐欺贓款犯行，應可獲
    得免除18,000元債務之利益（提款日共9日，2,000元×9=18,
    000元）。被告丙○○獲有18,000元抵償債務之利益部分，為
    其犯罪所得，自應依刑法第38條之1第1項前段、第3項規定
    宣告沒收，於全部或一部不能沒收或不宜執行沒收時，追徵
    其價額。　
  ㈡又犯第14條之罪，其所移轉、變更、掩飾、隱匿、收受、取
    得、持有、使用之財物或財產上利益，沒收之，洗錢防制法
    第18條第1項前段定有明文。此一規定係採義務沒收主義，
    只要合於法條規定，法院即應為相關沒收之諭知，然該洗錢
    行為之標的是否限於行為人所有者始得宣告沒收，法無明文
    ，實務上一向認為倘法條並未規定「不問屬於犯罪行為人與
    否均沒收」時，自仍以屬於被告所有者為限，始應予沒收。
    據此，被告2人均供稱已將提領之詐欺贓款交與他人，故被
    告2人對該等款項已無支配管領能力，自無庸依上開規定宣
    告沒收，併此敘明。
據上論斷，應依刑事訴訟法第273條之1第1項、第299條第1項前
段、第300條，洗錢防制法第14條第1項、第16條第2項，刑法第1
1條前段、第28條、第339條第1項、第339條之2第1項、第339條
之4第1項第2款、第55條、第42條第3項、第38條之1第1項、第3
項，刑法施行法第1條之1第1項，判決如主文。
本案經檢察官屠元駿提起公訴，檢察官甲○○到庭執行職務。
中　　華　　民　　國　　111 　年　　10　　月　　28　　日
                  刑事第二十庭  法  官  江文玉
以上正本證明與原本無異。
如不服本判決應於收受判決後20日內向本院提出上訴書狀，並應
敘述具體理由；其未敘述上訴理由者，應於上訴期間屆滿後20日
內向本院補提理由書（均須按他造當事人之人數附繕本）「切勿
逕送上級法院」。
告訴人或被害人如不服判決，應備理由具狀向檢察官請求上訴，
上訴期間之計算，以檢察官收受判決正本之日起算。
                                書記官  黃珮華
中　　華　　民　　國　　111 　年　　10　　月　　28　　日
附錄論罪科刑法條
中華民國刑法第339條之2
（違法由自動付款設備取得他人之物之處罰）
意圖為自己或第三人不法之所有，以不正方法由自動付款設備取
得他人之物者，處3年以下有期徒刑、拘役或30萬元以下罰金。
以前項方法得財產上不法之利益或使第三人得之者，亦同。
前二項之未遂犯罰之。
中華民國刑法第339條之4
犯第339條詐欺罪而有下列情形之一者，處1年以上7年以下有期
徒刑，得併科1百萬元以下罰金：
一、冒用政府機關或公務員名義犯之。
二、三人以上共同犯之。
三、以廣播電視、電子通訊、網際網路或其他媒體等傳播工具，
    對公眾散布而犯之。
前項之未遂犯罰之。
洗錢防制法第14條
有第二條各款所列洗錢行為者，處7年以下有期徒刑，併科新臺
幣5百萬元以下罰金。
前項之未遂犯罰之。
前二項情形，不得科以超過其特定犯罪所定最重本刑之刑。
附表一：被告乙○○提領款項部分：
編號 提領帳戶 提領時間 提領地點 提領金額（新臺幣） 提領影像 交易明細 1 華南銀行(帳號000-000000000000) 109年04月06日15時08分 臺北市○○區○○○路0段000號-華南銀行忠孝東路分行 3萬元 警卷第63至67頁  警卷第123頁  2 華南銀行(帳號000-000000000000) 109年04月06日15時09分 同上 3萬元   3 華南銀行(帳號000-000000000000) 109年04月06日15時10分 同上 3萬元   4 華南銀行(帳號000-000000000000) 109年04月06日15時11分 同上 1萬元   
附表二：被告丙○○提領款項部分（不含手續費）
編號 提領帳戶 提領時間 提領地點 提領金額（新臺幣） 提領影像 交易明細 1 華南銀行(帳號000-000000000000) 109年04月07日09時19分 臺北市南港區園區街3號-華南銀行北南港分行  3萬元 警卷第135至137頁  警卷第123頁  2 華南銀行(帳號000-000000000000) 109年04月07日09時20分  3萬元   3 華南銀行(帳號000-000000000000) 109年04月07日09時22分  3萬元   4 華南銀行(帳號000-000000000000) 109年04月07日09時23分  1萬元   5 臺灣銀行(帳號000-000000000000) 109年04月07日13時35分 臺北市○○區○○路0段00號-臺灣銀行南港分行  6萬元 警卷第139至147頁  警卷第373頁反面  6 臺灣銀行(帳號000-000000000000) 109年04月07日13時46分  9萬元   7 中華郵政(帳號000-00000000000000) 109年04月07日14時03分 臺北市南港區園區街3之2號H棟-南港軟體園區郵局  6萬元 警卷第149至151頁  警卷第365頁  8 中華郵政(帳號000-00000000000000) 109年04月07日14時04分  6萬元   9 華南銀行(帳號000-000000000000) 109年04月08日08時15分 臺北市南港區園區街3號-華南銀行北南港分行   3萬元 警卷第153至159頁  警卷第123頁  10 華南銀行(帳號000-000000000000) 109年04月08日08時16分  3萬元   11 華南銀行(帳號000-000000000000) 109年04月08日08時17分  3萬元   12 華南銀行(帳號000-000000000000) 109年04月08日08時20分 臺北市○○區○○路0段000號-土地銀行南港分行 1萬元 警卷第161至165頁 警卷第123頁 13 中華郵政(帳號000-00000000000000) 109年04月08日08時24分 臺北市南港區園區街3之2號H棟-南港軟體園區郵局  6萬元 警卷第167至169頁  警卷第365頁  14 中華郵政(帳號000-00000000000000) 109年04月08日08時24分  6萬元   15 中華郵政(帳號000-00000000000000) 109年04月08日08時25分  3萬元   16 臺灣銀行(帳號000-000000000000) 109年04月08日08時30分 臺北市○○區○○路00號2樓-臺灣銀行南港軟體園區分行  10萬元 警卷第171至173頁  警卷第373頁反面 17 臺灣銀行(帳號000-000000000000) 109年04月08日08時32分  5萬元   18 華南銀行(帳號000-000000000000) 109年04月09日08時20分 臺北市○○區○○路0段000號-華南銀行東湖分行  3萬元 警卷第175至179頁 警卷第125頁 19 華南銀行(帳號000-000000000000) 109年04月09日08時22分  3萬元   20 華南銀行(帳號000-000000000000) 109年04月09日08時22分  3萬元   21 華南銀行(帳號000-000000000000) 109年04月09日08時23分  8000元   22 臺灣銀行(帳號000-000000000000) 109年04月09日08時26分 臺北市○○區○○路0段000號-臺灣銀行東湖分行  10萬元 警卷第181至183頁 警卷第373頁反面 23 臺灣銀行(帳號000-000000000000) 109年04月09日08時27分  4萬8000元   24 中華郵政(帳號000-00000000000000) 109年04月09日08時31分 臺北市○○區○○路0段00○0號-康寧郵局  6萬元 警卷第227至229頁 警卷第365頁 25 中華郵政(帳號000-00000000000000) 109年04月09日08時31分  6萬元   26 中華郵政(帳號000-00000000000000) 109年04月09日08時33分  4800元   27 中華郵政(帳號000-00000000000000) 109年04月09日08時38分  2萬3200元   28 臺灣銀行(帳號000-000000000000) 109年04月10日07時32分 臺北市○○區○○○路0段000號-臺灣銀行中崙分行 6萬元 警卷第185至191頁 警卷第373頁反面 29 華南銀行(帳號000-000000000000) 109年04月10日07時39分 臺北市○○區○○○路0段000號-華南銀行東興分行  3萬元 警卷第193至195頁 警卷第125頁 30 華南銀行(帳號000-000000000000) 109年04月10日07時40分  3萬元   31 華南銀行(帳號000-000000000000) 109年04月10日07時40分  3萬元   32 華南銀行(帳號000-000000000000) 109年04月10日07時41分  1萬元   33 中華郵政(帳號000-00000000000000) 109年04月10日07時46分 臺北市○○區○○○路0段000號-台北西松郵局  6萬元 警卷第197至203頁 警卷第365頁 34 中華郵政(帳號000-00000000000000) 109年04月10日07時47分  6萬元   35 中華郵政(帳號000-00000000000000) 109年04月10日07時52分 臺北市○○區○○○路0段000巷0○0號-統一超商京寶門市  2萬元 警卷第205至207頁  36 中華郵政(帳號000-00000000000000) 109年04月10日07時52分  1萬元   37 臺灣銀行(帳號000-000000000000) 109年04月10日08時00分 臺北市○○區○○○路0段000號-臺灣銀行中崙分行 ●起訴書附載誤載為臺北市○○區○○路00○0號-統一超商統威門市 （見警卷第373頁反面交易明細， 與上開編號28的提款機編號一樣） 6萬元 無影像  警卷第373頁反面        38 臺灣銀行(帳號000-000000000000) 109年04月10日08時04分 臺北市○○區○○路00○0號-統一超商統威門市 2萬元 警卷第209至211頁  警卷第373頁反面 39 臺灣銀行(帳號000-000000000000) 109年04月10日08時09分 臺北市○○區○○路00○0號-統一超商統威門市 ●起訴書附表誤載為臺北市○○區○○○路0段000巷0○0號-統一超商京寶門市 （見警卷第373頁反面至375頁交易明細， 編號38、39的提款機編號一樣） 1萬元  警卷第375頁 40 華南銀行(帳號000-000000000000) 109年04月11日07時35分 臺北市○○區○○○路0段000號-華南銀行懷生分行  3萬元 警卷第213頁 警卷第125頁 41 華南銀行(帳號000-000000000000) 109年04月11日07時36分  3萬元   42 中華郵政(帳號000-00000000000000) 109年04月11日07時41分 臺北市○○區○○○路0段000號-正義郵局  6萬元 警卷第217至219頁 警卷第365頁 43 中華郵政(帳號000-00000000000000) 109年04月11日07時42分  6萬元   44 中華郵政(帳號000-00000000000000) 109年04月11日07時43分  3萬元   45 華南銀行(帳號000-000000000000) 109年04月11日07時50分 臺北市○○區○○○路0段000號-華南銀行懷生分行  3萬元 警卷第215頁 警卷第125頁 46 華南銀行(帳號000-000000000000) 109年04月11日07時50分  1萬元   47 臺灣銀行(帳號000-000000000000) 109年04月11日08時01分 臺北市○○區○○路00號-臺灣銀行台北分行  6萬元 警卷第221至225頁 警卷第375頁 48 臺灣銀行(帳號000-000000000000) 109年04月11日08時02分  6萬元   49 臺灣銀行(帳號000-000000000000) 109年04月11日08時02分  3萬元   50 中華郵政(帳號000-00000000000000) 109年04月12日08時07分 新北市○○區○○路00號-龍安郵局  6萬元 警卷第231至233頁 警卷第365頁 51 中華郵政(帳號000-00000000000000) 109年04月12日08時08分  6萬元   52 中華郵政(帳號000-00000000000000) 109年04月12日08時09分  3萬元   53 臺灣銀行(帳號000-000000000000) 109年04月12日08時15分 新北市○○區○○路0段000號-臺灣銀行汐止分行  6萬元 警卷第235至237頁 警卷第375頁 54 臺灣銀行(帳號000-000000000000) 109年04月12日08時16分  6萬元   55 臺灣銀行(帳號000-000000000000) 109年04月12日08時17分  3萬元   56 華南銀行(帳號000-000000000000) 109年04月12日08時32分 臺北市南港區園區街3號-華南銀行北南港分行  3萬元 警卷第239至245頁 警卷第125至127頁 57 華南銀行(帳號000-000000000000) 109年04月12日08時34分  3萬元   58 華南銀行(帳號000-000000000000) 109年04月12日08時35分  3萬元   59 華南銀行(帳號000-000000000000) 109年04月12日08時37分  1萬元   60 中華郵政(帳號000-00000000000000) 109年04月13日07時36分 臺北市○○區○○○路0段00號-建北郵局  6萬元 警卷第247至249頁 警卷第365頁 61 中華郵政(帳號000-00000000000000) 109年04月13日07時37分  6萬元   62 中華郵政(帳號000-00000000000000) 109年04月13日07時38分  3萬元   63 華南銀行(帳號000-000000000000) 109年04月13日07時49分 臺北市○○區○○○路0段000號-華南銀行龍江分行  3萬元 警卷第257至259頁 警卷第127頁 64 華南銀行(帳號000-000000000000) 109年04月13日07時56分  3萬元   65 華南銀行(帳號000-000000000000) 109年04月13日07時57分  3萬元   66 華南銀行(帳號000-000000000000) 109年04月13日07時57分  1萬元   67 臺灣銀行(帳號000-000000000000) 109年04月13日08時13分 臺北市○○區○○○路000號-臺灣銀行圓山分行  6萬元 警卷第261至269頁 警卷第375頁 68 臺灣銀行(帳號000-000000000000) 109年04月13日08時14分  6萬元   69 臺灣銀行(帳號000-000000000000) 109年04月13日08時15分  3萬元   70 華南銀行(帳號000-000000000000) 109年04月14日08時06分 臺北市○○區○○○路0段000號-華南銀行瑞祥分行  3萬元 無影像 （見被告丙○○警詢筆錄-警卷第79頁） 警卷第127頁 71 華南銀行(帳號000-000000000000) 109年04月14日08時06分  3萬元   72 華南銀行(帳號000-000000000000) 109年04月14日08時39分 臺北市○○區○○路000號-全家超商民康店 2萬元 警卷第271至275頁 警卷第127頁 73 華南銀行(帳號000-000000000000) 109年04月14日08時46分 臺北市○○區○○路000號-全家超商康柏店 ●起訴書附表誤載為臺北市○○區○○路000號-全家超商民康店 2萬元 警卷第277至279頁 警卷第127頁 74 臺灣銀行(帳號000-000000000000) 109年04月14日08時57分 臺北市○○區○○○路0段00號-統一超商東光門市 1萬7000元 警卷第281至283頁 警卷第375頁 75 華南銀行(帳號000-000000000000) 109年04月15日07時41分 臺北市○○區○○○路0段000號-全家超商東光門市 1萬2000元 警卷第285至289頁 警卷第127頁 76 華南銀行(帳號000-000000000000) 109年04月15日08時28分 新北市○○區○○路000○0號-全家超商蘆洲希望店 600元 警卷第291至293頁